---
title: "archi_1"
author: "Malo"
date: "2024-10-30"
output: html_document
---

```{r setup, include=FALSE}
library(multcomp)
library(lmtest)
library(tidyverse)
library(ggplot2)
library(emmeans)

archi <- read.csv(file = "archi1.csv", header = T, stringsAsFactors = T, dec = ",")
```

# 1. Effet espèce

## 1.1. Diamètre tige principale

```{r}
mod1 <- lm(diam_tig_princip_mm ~ species, data = archi)
mod1_aov <- aov(diam_tig_princip_mm ~ species, data = archi)

anova(mod1)
plot(mod1)
#kind of good, 3 outliers
summary(mod1)
boxplot(diam_tig_princip_mm ~ species, data = archi)



tuk1 <- glht(mod1_aov, linfct = mcp(species = "Tukey"))
# test de Tukey:
summary(tuk1) 

tuk.cld1 <- cld(tuk1, decreasing = TRUE)   
tuk.cld1 $mcletters$Letters
# old.par <- par(mai=c(1,1,2,1), no.readonly=TRUE)
# plot(tuk.cld)

```

## 1.2. Diamètre tige latérale

```{r}
###########
mod2 <- lm(diam_tig_lat_mm ~ species, data = archi)
mod2_aov <- aov(diam_tig_lat_mm ~ species, data = archi)

anova(mod2)
plot(mod2)

summary(mod2)
boxplot(diam_tig_lat_mm ~ species, data = archi)



tuk2 <- glht(mod2_aov, linfct = mcp(species = "Tukey"))
# test de Tukey:
summary(tuk2) 

tuk.cld2 <- cld(tuk2, decreasing = TRUE)   
tuk.cld2 $mcletters$Letters



```

## 1.3. Diamètre racine pivot

```{r}
###########
mod3 <- lm(diam_rac_pivot_mm ~ species, data = archi)
mod3_aov <- aov(diam_rac_pivot_mm ~ species, data = archi)

anova(mod3)
plot(mod3)

summary(mod3)
boxplot(diam_rac_pivot_mm ~ species, data = archi)



tuk3 <- glht(mod3_aov, linfct = mcp(species = "Tukey"))
# test de Tukey:
summary(tuk3) 

tuk.cld3 <- cld(tuk3, decreasing = TRUE)   
tuk.cld3 $mcletters$Letters



```

## 1.4. Conicité

```{r}
###########
mod4 <- lm(conicite_mm ~ species, data = archi)
mod4_aov <- aov(conicite_mm ~ species, data = archi)

anova(mod4)
plot(mod4)

summary(mod4)
boxplot(conicite_mm ~ species, data = archi)



tuk4 <- glht(mod4_aov, linfct = mcp(species = "Tukey"))
# test de Tukey:
summary(tuk4) 

tuk.cld4 <- cld(tuk4, decreasing = TRUE)   
tuk.cld4 $mcletters$Letters



```

## 1.5. Profondeur du pivot

```{r}
###########
mod5 <- lm(prof_pivot_mm ~ species, data = archi)
mod5_aov <- aov(prof_pivot_mm ~ species, data = archi)

anova(mod5)
plot(mod5)

summary(mod5)
boxplot(prof_pivot_mm ~ species, data = archi)



tuk5 <- glht(mod5_aov, linfct = mcp(species = "Tukey"))
# test de Tukey:
summary(tuk5) 

tuk.cld5 <- cld(tuk5, decreasing = TRUE)   
tuk.cld5 $mcletters$Letters


```

# 2.Effet site

## 2.1. Diamètre tige principale

```{r}
mod6 <- lm(diam_tig_princip_mm ~ site_type, data = archi)
mod6_aov <- aov(diam_tig_princip_mm ~ site_type, data = archi)

anova(mod6)
plot(mod6)

summary(mod6)
boxplot(diam_tig_princip_mm ~ site_type, data = archi)



tuk6 <- glht(mod6_aov, linfct = mcp(site_type = "Tukey"))
# test de Tukey:
summary(tuk6) 

tuk.cld6 <- cld(tuk6, decreasing = TRUE)   
tuk.cld6 $mcletters$Letters



```

## 2.2. Conicité

```{r}
#######
mod7 <- lm(conicite_mm ~ site_type, data = archi)
mod7_aov <- aov(conicite_mm ~ site_type, data = archi)

anova(mod7)
plot(mod7)

summary(mod7)
boxplot(conicite_mm ~ site_type, data = archi)



tuk7 <- glht(mod7_aov, linfct = mcp(site_type = "Tukey"))
# test de Tukey:
summary(tuk7) 

tuk.cld7 <- cld(tuk7, decreasing = TRUE)   
tuk.cld7 $mcletters$Letters


```

## 2.3. Profondeur du pivot

```{r}
#######
mod8 <- lm(prof_pivot_mm ~ site_type, data = archi)
mod8_aov <- aov(prof_pivot_mm ~ site_type, data = archi)

anova(mod8)
plot(mod8)

summary(mod8)
boxplot(prof_pivot_mm ~ site_type, data = archi)



tuk8 <- glht(mod8_aov, linfct = mcp(site_type = "Tukey"))
# test de Tukey:
summary(tuk8) 

tuk.cld8 <- cld(tuk8, decreasing = TRUE)   
tuk.cld8 $mcletters$Letters
```

Pas mal de variabilité dans les mesures de profondeur de pivot : peut-être revoir la manière de la mesurer ? Ou bien peut-être normal ?





# 3. Interaction espèce / site
## 3.1. Profondeur de pivot
```{r}
#######
mod9 <- lm(prof_pivot_mm ~ site_type * species, data = archi)
mod9_aov <- aov(prof_pivot_mm ~ site_type * species, data = archi)

anova(mod9)
plot(mod9)

summary(mod9)
boxplot(prof_pivot_mm ~ site_type * species, data = archi)

hsd9 <-TukeyHSD(mod9_aov) # fonction pour faire un test post hoc de Tukey
hsd9
plot(hsd9)
```
## 3.2. Conicité
```{r}
#######
mod9 <- lm(log(conicite_mm) ~ site_type * species, data = archi)
mod9_aov <- aov(log(conicite_mm) ~ site_type * species, data = archi)

anova(mod9)
plot(mod9)

shapiro.test(mod9$residuals)

summary(mod9)
boxplot(log(conicite_mm) ~ site_type * species, data = archi)

hsd9 <-TukeyHSD(mod9_aov) # fonction pour faire un test post hoc de Tukey
hsd9
plot(hsd9)
```

## 3.3. Profondeur de pivot
```{r}
#######
mod9 <- lm(log(prof_pivot_mm) ~ site_type * species, data = archi)
mod9_aov <- aov(log(prof_pivot_mm) ~ site_type * species, data = archi)

anova(mod9)
plot(mod9)

shapiro.test(mod9$residuals)

summary(mod9)
boxplot(log(prof_pivot_mm) ~ site_type * species, data = archi)

hsd9 <-TukeyHSD(mod9_aov) # fonction pour faire un test post hoc de Tukey
hsd9
plot(hsd9)
```

